臺灣基隆地方法院刑事判決　　　　　　　　 96年度易字第2號
公　訴　人　臺灣基隆地方法院檢察署檢察官
被　　　告　甲○○
　　　　　　　　　　（現於臺灣基隆看守所羈押中）
上列被告因竊盜案件，經檢察官提起公訴（95年度偵緝字第643
號），於準備程序進行中，被告就被訴事實為有罪之陳述，本院
合議庭乃裁定由受命法官獨任依簡式審判程序進行審理，並判決
如下：
    主  文
甲○○連續攜帶兇器、踰越安全設備竊盜，處有期徒刑捌月。緩
刑貳年。
    事  實
一、甲○○自民國93年7 月間起分發擔任臺北縣消防局之替代役
    ，竟藉其熟悉周遭環境之機會，基於為自己不法所有之概括
    犯意，於(一)94年1月17 日凌晨時分，在址設臺北縣平溪鄉○
    ○街47號之臺北縣消防隊平溪消防分隊二樓辦公室，徒手開
    啟黃國倫所使用之抽屜並竊取黃國倫所有三洋牌、J1型之數
    位相機1台（起訴書誤載為行動電話1支，業經蒞庭檢察官當
    庭更正）；(2)於同年2月27日凌晨4時許，在上開平溪消防分
    隊二樓消防隊員寢室窗台旁竊取消防隊員王薪憲所有摩托羅
    拉，序號000000000000000號行動電話1支；(3)於同年5月22
    日凌晨3時許，在址設臺北縣深坑鄉○○路○段35號之臺北縣
    消防隊深坑消防分隊車庫內，趁該隊消防隊員劉宜鑫告假外
    出無人看管車號第023-RM號消防車之際，徒手進入消防雲梯
    車內並持分隊裡在客觀上足以威脅人之生命身體安全之剪刀
    剪斷電源線後竊取該消防車上音響主機1組；(4)於同年5月24
    日凌晨1時37分許，徒手開啟臺北縣消防隊平溪分隊1樓窗戶
    後並翻越安全設備之窗戶進入該分隊1 樓協勤室內，竊取由
    臺北縣政府所租賃之IBM廠牌，型號Think Centre S50(A)之
    桌上型電腦之主機及同廠牌，型號ThinkVisionL170，17 吋
    螢幕各1 台，得手後，即將上開竊得之物在雅虎奇摩拍賣網
    站上，分別以新臺幣（下同）4,000元將三洋牌數位相機（
    起訴書誤載為行動電話）、4,750 元將摩托羅拉之行動電話
    、25,000元將IBM 桌上型電腦之主機及螢幕，拍賣予不知情
    之得標人換取現金，花用殆盡。另將在消防雲梯車內竊得之
    音響主機1組安裝於其所有ZV-4802號自用小客車內予以使用
    。嗣經平溪分隊發現其所使用之電腦不翼而飛，經調取當日
    錄影監視器畫面始知上情。
二、案經臺北縣政府警察局瑞芳分局報告臺灣基隆地方法院檢察
    署檢察官偵查起訴。
    理  由
壹、程序事項
    本件被告甲○○所犯者非為死刑、無期徒刑、最輕本刑為3
    年以上有期徒刑之罪或高等法院管轄第一審案件，其於準備
    程序進行中，先就被訴事實為有罪之陳述，經告知其簡式審
    判程序之旨，並聽取公訴人、被告之意見後，本院業已依刑
    事訴訟法第273條之1第1 項規定，裁定由受命法官獨任以簡
    式審判程序進行本案之審理。
貳、實體事項
一、上揭事實業據被告於本院審理時坦承不諱，核與證人即被害
    人黃國倫、黃薪憲、陸溢源、劉宜鑫於警偵訊之證述情節相
    符，並有監視器翻拍照片、臺北縣政府所屬機關租賃設備簽
    收單、遠傳電信通聯紀錄、使用人基本資料、數位相機保證
    卡、雅虎奇摩拍賣信箱帳戶申請人基本資料、拍賣歷程資料
    等在卷可佐，堪認被告於本院審理時之任意性自白，與事實
    相符，應可採信。綜上，本案事證明確，被告犯行洵堪認定
    ，應依法論科。
二、論罪科刑
  (一)按被告行為後，刑法部分條文業於94年2月2日修正公布，於
    95年7 月1日施行，而修正後第2條乃係規範行為後法律變更
    所生新舊法比較適用之準據法，故於95年7月1日新刑法修正
    施行後，如有涉及比較新舊法之問題，即應逕依修正後刑法
    第2條第1項規定，為「從舊從輕」之比較（參見最高法院95
    年度第8次刑事庭會議決議），合先敘明。
　(二)次按刑法第321條第1項第2 款所稱之「其他安全設備」，乃
    指門扇、牆垣以外，依社會通常觀念，足認為防盜之一切設
    備而言；茲平溪消防分隊1 樓之窗戶，自客觀以言，既有防
    閑之效用，核其性質，當屬刑法第321條第1項第2 款所指之
    「安全設備」無疑，是倘行為人藉踰越該窗戶之方式以入室
    行竊，則其自應論以本條之踰越安全設備加重竊盜罪。本件
    犯罪事實(四)部分被告既係以翻越窗戶進入1 樓協勤室方式行
    竊，核其所為，係犯刑法第321條第1項第2 款之踰越安全設
    備加重竊盜罪。又刑法321條第1項第3 款之攜帶兇器竊盜罪
    ，係以行為人攜帶兇器為其加重要件，此所謂兇器，其種類
    並無限制，凡客觀上足以對人之生命、身體安全構成威脅，
    具有危險性之兇器均屬之，且祇須行竊時攜帶此種具危險性
    之兇器為已足，並不以攜帶之初有行兇之意圖為必要（最高
    法院79年臺上字第5253號判例意旨參照），亦不以將該兇器
    自他地攜往行竊地為必要（最高法院62年臺上字第2489號判
    例意旨參照），是不問該兇器係行為人自行攜往行竊現場，
    或在竊盜現場臨時持以行竊，均應論行為人以攜帶兇器竊盜
    罪。剪刀屬金屬材質，質地堅硬，倘持之朝人體揮戳，對人
    之生命、身體安全均足以構成威脅，屬具有危險性之兇器。
    本件犯罪事實(三)部分被告雖係臨時持放在分隊裡之剪刀行竊
    ，核其所為，係犯刑法第321條第1項第3 款之攜帶兇器加重
    竊盜罪，公訴人認此部分僅構成普通竊盜，容有未洽。
  (三)被告先後多次普通竊盜（即犯罪事實(一)、(二)）及加重竊盜（
    即犯罪事實(三)、(四)）犯行，時間緊接，雖有普通竊盜及加重
    竊盜之分，惟刑法第321 條各款僅為加重條件，被告所犯構
    成要件相同，顯均係基於概括之犯意反覆為之，為連續犯，
    ，惟刑法已於94年1月7日修正，94年2月2日公布，95年7 月
    1 日起正式施行，將連續犯之規定刪除，被告多次普通竊盜
    及加重竊盜之行為，修正前依連續犯之規定，得加重其刑至
    1/2，則最高可判處有期徒刑7年6 月；修正後如依數罪併罰
    ，則最高可判處有期徒刑20年，自以修正前之規定較有利於
    被告，故應依刑法第2條第1項規定，適用修正前刑法第56條
    之規定論以一加重竊盜罪，並依法加重其刑。
  (四)爰審酌被告年輕力壯，不思以正途獲取財物，而為本案4 次
    竊盜犯行，其所為對社會秩序之維護及被害人財產法益侵害
    非微，並審酌其竊得財物之價值非鉅、犯後坦承犯行之態度
    、被告之生活狀況、智識程度、品行等一切情狀，量處如主
    文所示之刑，以示懲儆。又查被告前未曾因故意犯罪受有期
    徒刑以上刑之宣告，有臺灣高等法院被告前案紀錄表在卷可
    憑，其經此教訓後，應知警惕，信無再犯之虞，本院因認所
    宣告之刑以暫不執行為適當，併諭知緩2年，以勵自新。
據上論斷，應依刑事訴訟法第273條之1第1項、第299條第1 項前
段，刑法第2條第1項、修正前第56條、第321條第1項第2、3款、
第320條第1項、第74條第1項第1款，判決如主文。
本案經檢察官乙○○到庭執行職務。
中　　華　　民　　國　　96　　年　　5　　月　　31　　日
                  刑事第三庭法    官  林淑鳳
以上正本證明與原本無異。
如不服本判決應於收受本判決後10日內向本院提出上訴書狀，其
未敘述上訴理由者，並得於提起上訴後10日內向本院補提理由書
狀（均須按他造當事人之人數附繕本。）「切勿逕送上級法院」
中　　華　　民　　國　　96　　年　　5　　月　　31　　日
                            書 記 官  郭廷耀
附錄論罪法條：
中華民國刑法第321條第1項2、3款
（加重竊盜罪）
犯竊盜罪而有左列情形之一者，處 6 月以上、 5 年以下有期徒
刑：
二  毀越門扇、牆垣或其他安全設備而犯之者。
三  攜帶兇器而犯之者。
